# 在控股合并的情况下，不影响购买方的个别利润表如何理解

提问人：cpa201802 时间：2022-09-09 10:52:16
陈版您好！请问这句话如何理解“企业合并成本小于合并中取得的被购买方可辨认净资产公允价值份额的部分，应计入合并当期损益（营业外收入）。在控股合并的情况下，上述差额应体现在合并当期的合并利润表中，不影响购买方的个别利润表”，同控按账面不影响个别利润表能理解？那非同一控制为什么也不影响购买方的个别利润表。谢谢

回答人：chenyiwei
非同一控制下控股合并所形成的长期股权投资，其初始投资成本等于依据企业合并准则确定的合并成本，即所支付的对价的公允价值。并且个别报表层面对子公司的长期股权投资采用成本法进行后续计量。在此情况下，购买方个别报表层面不应确认负商誉所形成的营业外收入，这部分负商誉仅体现于合并报表层面。